【裁判字號】    92,上訴,863
【裁判日期】    920708
【裁判案由】    強盜等
【裁判全文】
臺灣高等法院臺中分院刑事判決                    九十二年度上訴字第八六三號
    上  訴  人
    即  被  告  陳世
    指定辯護人  本院公設辯護人  丙○○
右上訴人，因被告強盜等案件，不服臺灣彰化地方法院九十一年度訴字第六九四號，
中華民國九十二年二月二十七日第一審判決（起訴案號：臺灣彰化地方法院檢察署九
十一年度偵字第一一０七號、第一三０四號、第二０二二號），提起上訴，本院判決
如左：
    主      文
原判決關於強制罪、加重強盜未遂罪、傷害罪暨定執行刑部分均撤銷。
陳世以脅迫使人行無義務之事，累犯，處有期徒刑伍月，斧頭壹把沒收。又傷害人
之身體，累犯，處有期徒刑捌月。主刑部分應執行有期徒刑壹年。
其他上訴駁回。
本判決第二項所處之刑，與上訴駁回部分即竊盜因脫免逮捕，當場施以脅迫，累犯，
所處有期徒刑伍年陸月，主刑部分應執行有期徒刑陸年伍月。
    事      實
一、陳世（字，依戶籍謄本之記載）曾於民國（下同）八十九年間因過失致死罪
    ，經臺灣彰化地方法院判決有期徒刑六月，經本院判決上訴駁回而確定，於九十
    年五月十五日易科罰金執行完畢，猶不思悔改，先後基於各別之犯意，先後實施
    下列不法犯行：(一)先於九十一年一月二十七日中午十二時十分許，在彰化縣社
    頭鄉○○街一六四號前，陳世因腳部受傷流血欲前往就醫，竟持其所有客觀上
    可作為兇器之斧頭一把，脅迫正在該處發動汽車之乙○○開車載其至醫院，乙○○原無義務載送其前往就醫，惟因懾於陳世之脅迫，遂駕駛伊所有之車牌號碼
    ＰＺ─七七七五號小貨車，將其載送至彰化縣社頭鄉○○路○段「宏名診所」前
    ，惟抵達後，陳世峰竟藉故不就醫，基於上開同一強制罪之接續犯意，走到駕
    駛座旁邊，以前述斧頭刀鋒指向乙○○脅迫伊下車，乙○○因而離開車輛，陳世
    隨即坐上駕駛座，著手尋找鑰匙，企圖不明，惟因乙○○於下車前早已悄悄將
    汽車鑰匙取走，致陳世未能尋獲，遂詢問乙○○「鑰匙在哪裡？」，乙○○執
    意不交出鑰匙，陳世即下車持斧頭作勢要追砍乙○○，追趕約二十餘公尺遠，
    始作罷。嗣於當日中午十二時十五分許，在彰化縣社頭鄉○○街四十一號前騎樓
    下，因陳世持前揭斧頭破壞蕭明議之物品（另經檢察官以九十一年偵字第六六
    一號為不起訴處分）為警查獲，並扣得其所有之前述斧頭一把。(二)陳世又於
    九十一年一月三十日晚上十時二十二分許，騎乘重型機車至彰化縣社頭鄉○○路
    ○段四四九號「清水便利商店」，向商店負責人丁○○表示因天冷欲購買手套一
    雙，但身上無現金，欲將手上之戒指質押作為賒帳之擔保，丁○○以素不相識為
    由拒絕，並拿兩只塑膠袋供陳世套於雙手用以禦寒，詎陳世離去後，心生不
    滿而萌生報復之動機，於同日晚上十時四十二分許，駕駛竊盜而來之車牌號碼Ｐ
    Ｔ─九八九一號自用小客車，回到該便利商店，頭戴全罩式安全帽，手持長約三
    十餘公分刀子一把（未扣案）下車，適丁○○之女友孟秀娟正於商店外清掃準備
    打烊，見陳世舉止有異，轉身提醒店內之丁○○，丁○○原不以為意，惟陳世
    仍繼續走向商店，孟秀娟驚覺事態嚴重，先跑進店內要丁○○逃離現場，復跑
    至商店外騎樓呼喊求援，陳世則尾隨孟秀娟進入商店內，直接走向櫃檯，基於
    傷害之故意，揮刀砍傷丁○○之右前手臂，致丁○○受有右前臂撕裂傷約八公分
    之傷害，丁○○受傷後亦跑出商店外求救，陳世旋即步出商店外，孟秀娟向陳
    世陳稱伊已記下車號，陳世猶駕駛自用小客車逃逸。嗣經警於同年二月二日
    下午三時許，在彰化縣社頭鄉清水村清水岩寺後山之防火巷內，尋獲已遭人燒燬
    之車牌號碼ＰＴ─九八九一號自小客車（該竊盜犯行，經原審另諭知免訴，業已
    確定）。(三)陳世再於九十一年三月二十一日下午七時許，在彰化縣社頭鄉○○○路四○九號之機車行，見該處門前停放一部重型機車（車號ＫＴＵ─五四七
    號，係車主甲○○送修之車輛），即意圖為自己不法之所有，趁該機車鑰匙未取
    下之機會，徒手發動引擎將機車駛離而竊取得手，適為該機車行工作人員戊○○
    發覺，戊○○立即騎乘他部機車上前追躡，約追趕二百公尺後，陳世丟棄機車
    逃逸，戊○○亦下車繼續追捕，陳世為脫免逮捕，隨手拾起地上一不明物體作
    勢毆打戊○○，以此方式逼令戊○○欲使伊不敢繼續尾隨追逐，戊○○則一面以
    手機報案一面繼續追躡，適遇警察駕車前來，戊○○即坐上警車共同追捕，於同
    日下午七時二十分許，在彰化縣社頭鄉舊社村排水溝與社頭路交岔路口附近逮捕
    陳世。
二、案經丁○○等人訴由彰化縣警察局田中分局報請臺灣彰化地方法院檢察署檢察官
    偵查起訴。
    理      由
一、訊據上訴人即被告（下稱被告）陳世，固坦承有於上開時地，手持斧頭叫被害
    人乙○○駕車載送其就醫，且曾拿斧頭作勢嚇伊之情事，惟矢口否認有上開強制
    等犯行，並先後辯稱：其沒有脅迫被害人乙○○，只是要求被害人載其送醫，而
    因乙○○嘲笑其拿斧頭砸傷自已的腳，其一時生氣才持斧頭作勢嚇伊。且其沒有
    強盜該汽車之犯行云云。其於一月三十一日上午搭機赴越南，不可能於同月三十
    日兩次前往清水便利商店犯案。被告亦坦承有於上開時地，竊取機車行機車之情
    事，惟矢口否認有準強盜犯行，並先後辯稱：其逃跑時，並沒有為脫免逮捕而拾
    起不明物體，作勢毆打證人戊○○云云。原審及本院之公設辯護人，先後為被告
    辯護意旨略以：1.被害人乙○○陳述伊以自用小貨車載送被告就醫前，本欲開伊
    自用小客車出門，倘如被害人乙○○係受被告所脅迫，則伊換車過程，何不逃跑
    ？又被告如有強盜車輛犯意，何不強盜價值較高之自用小客車，而是到了人車眾
    多之醫院前，才下手強盜價值較低之小貨車？且被告何以未直接叫被害人乙○○
    下車，而拖著腳傷繞過車頭到駕駛座才叫伊下車？被害人乙○○何不趁被告下車
    之際迅速逃離？凡此均有違常情，故不足以認定被告有強盜、強制罪之犯行。2.
    被告於便利商店案發前二日曾因外傷造成胸痛，有伍倫醫院之診斷證明書可證，
    且被告於案發之翌日即出國，亦有入出境紀錄可憑，衡情被告應不會在出國前一
    晚負傷前往便利商店作案，且警方所查到目擊證人孟秀娟所記車號之車輛，已經
    燒燬，無法認定係被告所持有或被告所竊取。而警方至被告家中亦未查扣任何物
    品，且被害人丁○○自稱嫌犯於傷害前「不發一語」，伊又如何確定係被告本人
    ？從而無法認為被告有傷害、強盜未遂之犯行。3.公訴人起訴被告於犯罪事實欄
    (三)之竊盜犯行後，因脫免逮捕而犯刑法準強盜罪，惟被告所犯竊盜部分，因有
    前案，業經台中地方法院判決被告竊盜罪，該案已上訴由本院審理，與本案被訴
    竊盜罪部分有裁判上一罪之關係，應依法諭知不受理之判決等語。惟查：
(一)上開(一)之犯罪事實，業據被害人乙○○於警訊偵查中及本院審理時指訴綦詳，
    並有斧頭一把扣案可稽，茲依被害人乙○○於偵審中，均證稱被告於伊住處前，
    拿著斧頭，將刀鋒指向被害人乙○○，要伊載送被告前往就醫等情在卷（參見警
    訊卷三頁，一三○四號偵查卷三四頁，本院卷六七頁），被告於本院調查時亦坦
    認「我是握著拿很靠近金屬的部分，我不是要請人家幫忙才拿那個出來，我沒有
    把刀鋒向他」等語（參見本院卷三九頁），且衡諸常情，被告受傷如嚴重緊急時
    ，自可攔停計程車就醫，何須另騎腳踏車前往被害人住處前，強要被害人開車載
    其前往就醫，且如需要被害人載送其送醫，口頭請求已足，何須手持銳利之斧頭
    ，況且，到達診所時，毫無就醫之舉止，可見被告係手持斧頭以脅迫方式使被害
    人乙○○行無義務之事，極為明顯，要堪認定，被告於本院審理時辯稱：係拜託
    被害人二、三次，請伊開車前往醫院云云，尚難遽信。又被害人在住處時另換一
    部小貨車載送被告，歷經短暫之換車時間等情，已據被害人供明在卷，惟觀諸扣
    案之斧頭十分堅固鋒利，對於人之身體或財物具有強大之破壞力，客觀上自可作
    為兇器，一般人在該情形下應難期予以反抗，故非可因被害人有換車之舉動，即
    認伊載送被告就醫係出於自願，是該換車情事，自難據為被告有利之認定。
(二)又被告於被害人將其載送至診所下車後，以斧頭脅迫被害人乙○○離開駕駛座，
    並詢問「鑰匙在那裡？」，因被害人乙○○拿走鑰匙且不肯交出鑰匙，以致被告
    手持斧頭追趕等情，亦經被害人於偵審中指訴歷歷，惟依被害人於本院指稱汽車
    未遭被告強行開走等語，則被告是否有將該車輛置於自己所有之不法意圖，已有
    可疑。且查，被告係在診所門前，強迫被害人乙○○交出鑰匙，而在開車途中，
    被告亦無脅迫被害人交付財物之任何舉動，可見公設辯護人辯護意旨所認：被告
    在抵達診所之前（包含在被害人乙○○住處時），並無強盜犯意等語，尚屬有據
    。再者，依被告於到達診所後之種種行為（包括持斧頭強迫被害人乙○○下車、
    交出鑰匙、索求不成即持刀作勢追砍被害人乙○○），可見被告確實沒有在該診
    所就醫之意願，佐以警訊卷之被告腳傷相片所示，以及被害人於本院所證稱「（
    被告）有流血，傷口很深但是嚴不嚴重我不知道」等語，顯見被告強要被害人載
    其送醫，到達診所時，另要被害人交出鑰匙之舉止等等，其真正用意，雖難以查
    明，亦無從窺知，被害人當時亦無從判斷，則公訴人既未提出客觀證據，即遽予
    指稱被告另行起意具有強盜該汽車並據為己有之犯意，顯屬無憑。換言之，被告
    如自始即有強盜被害人財物，或嗣欲強盜被害人之汽車使用，依當時僅有被告與
    被害人二人在場，且被告手持銳利之斧頭，在被害人開車之前後時間，均隨時有
    機會可得逞，何須待抵達診所時，始詢問被害人鑰匙何在，是被告在抵達診所時
    ，另脅迫被害人乙○○交出鑰匙並持斧頭作勢追趕之行為，核均屬前階段強制犯
    行之接續行為，應不另構成加重強盜未遂罪或恐嚇危害安全罪，均極顯然，要堪
    認定。
(三)犯罪事實(二)之犯行，業據被害人丁○○於警訊、偵查、原審及本院審理時指訴
    綦詳，核與證人孟秀娟於警訊偵查中證述之情節相符，並有現場血跡斑斑之照片
    六張及彰化基督教醫院診斷證明書在卷可憑（參見警訊卷十六頁）。茲依被害人
    丁○○指稱被告於案發前曾來店表示欲購買手套，渠與被告有相當時間之交談及
    互動，能明確指認被告之特徵（身形瘦小、臉上有瘀傷、說話鼻音很重等情），
    故被告於二十分鐘後再度出現於便利商店時，雖其頭戴全罩式安全帽，且不發一
    語，惟被害人丁○○遭砍傷之過程中，與犯罪人近距離接觸，自有機會清楚觀察
    其特徵，而被告於原審時坦承當時其確實臉部受傷，觀察其法庭上說話亦確有明
    顯之鼻音，核與被害人丁○○指述之特徵相符，是被害人指認被告為持刀傷害之
    人，核與事實相符，自堪採信。再者，證人孟秀娟所記下之車號，經警方查證結
    果為贓車（原為陳振成所有，於九十一年一月三十日下午五時五十分許，於彰化
    縣社頭鄉○○村○○道路上失竊），此有查詢車輛認可資料表、贓物認領保管書
    在卷可稽，則該車於案發前約五小時失竊，佐以被告曾有多次竊盜之前案紀錄，
    足認該車應係被告偷竊後所用之代步工具，是被告空口辯稱該日其未曾到該便利
    商店，其即將於翌日上午出國，不可能犯案云云，顯屬卸責之詞，不足採信。又
    依被告出入境資料所載（參見警訊卷三二頁），被告曾於一月三十一日上午出境
    之事實，核與案發時間不衝突，該情事自難據為被告之有利認定。且公訴人認為
    被告前往便利商店之目的，係為強盜財物云云，惟依被害人丁○○及證人孟秀娟
    所描述之犯案過程中，被告顯然未拿取任何財物，甚至於被害人丁○○負傷跑至
    門外求救，被告獨自在店內尚未離去時，亦未曾翻動任何物品（參見原審卷四三
    頁），自難認定被告有強盜財物之犯意，從而，依被告稍早購買手套時，曾表示
    欲賒帳而遭被害人丁○○拒絕，及被告嗣傷害被害人時之各種舉止以觀，堪認被
    告傷害被害人丁○○之行為，係出於報復之動機，是被告此部分犯行，洵堪認定
    ，公訴人所認被告此部分犯行，另涉及強盜未遂犯嫌，顯有未洽，難以採取。
(四)犯罪事實(三)之部分，業據被告先後於偵審中坦承有竊盜行為，核與證人戊○○
    先後於偵審中證稱之情節相符，並有車主甲○○之警訊筆錄、贓物認領保管單附
    卷可憑，復有現場略圖可稽（參見警訊卷十三頁）。被告雖辯稱其逃跑時，不曾
    持不明物體脅迫證人戊○○云云，惟查，證人戊○○於偵審中明確指證被告有拿
    一支鐵棒或木棍反身要打伊，使伊不敢再靠近被告等語（參見警訊筆錄五頁、二
    ○二二號偵查卷十九頁，本院卷四四頁），衡諸證人戊○○與被告既不相識，且
    無嫌怨，自無任意攀誣被告之理，被告上開所辯，自難採信。且依被害人於本院
    所證情節，被害人係一面以手機報案，一面追捕被告，嗣與警察開車當場追捕被
    告到案，可見被告係一直在被害人追躡中，至為明確，而被告亦持不明物體以脅
    迫方式脫免逮捕，是核上開各情，被告所為顯與刑法第三百二十九條「準強盜罪
    」規定之構成要件相符，公設辯護人辯護陳稱：被告非主動脅迫拒捕，不構成準
    強盜罪云云，礙難採取。公訴人雖認被告係持地上拾起之鐵棒實施準強盜之犯行
    ，然依證人戊○○所描述之鐵條或木棍，並未扣案，證人戊○○在相當距離之外
    ，觀察被告所持之物體，是否確屬「鐵條」無誤，尚無相當證據足以憑佐，且證
    人於本院改稱係木棍，是本院綜合上情，應認係不明物體始合證據法則，自難認
    係客觀上可作為兇器之物。從而，被告上開所辯，核係卸責之詞，不足採信，被
    告此部分犯行，亦臻明確，洵堪認定。再者，公設辯護人之辯護意旨：以被告所
    犯竊盜罪部分業經前案審理在案，基於連續犯為裁判上一罪及審判不可分之原則
    ，認為此部分應諭知不受理等語，惟按，連續犯須「連續數行為而犯同一罪名」
    始足成立，依照司法院大法官會議釋字第一五二號解釋，所謂「同一罪名」，係
    指構成犯罪要件相同之罪名而言，因之刑法第三百二十條第一項「竊盜罪」與同
    法第三百二十九條「準強盜罪」之間，其犯罪構成要件不同，非屬同一罪名，不
    能論以連續犯（參照最高法院六十七年台上字第二八四八號判例意旨），是被告
    所犯本案準強盜罪，與前案所犯竊盜罪，經臺灣臺中地方法院先受理之部分，核
    非裁判上一罪關係，併此敘明。綜上所述，本件被告之犯罪事證明確，被告上開
    所辯云云，不足採信，是其上開犯行，均堪認定，應依法論科。
二、核被告犯罪事實欄(一)之所為，係犯刑法第三百零四條第一項強制罪。又被告犯
    罪事實欄(二)之所為，核係犯刑法第二百七十七條第一項傷害罪。被告犯罪事實
    欄(三)之所為，核係犯刑法第三百二十九條準強盜罪，應依同法第三百二十八條
    第一項普通強盜罪論處。被告於事實欄(一)之所為，核應屬強制罪之接續犯行，
    公訴人認被告後階段所為，係另犯刑法第三百三十條第一項第二項加重強盜未遂
    罪，起訴法條自有未洽，應予變更。被告所犯上開三罪間，犯意各別，行為互殊
    ，應予分論併罰。又被告曾於八十九年間，因過失致死罪經原審判決有期徒刑六
    月，嗣經本院判決上訴駁回而確定，並於九十年五月十五日易科罰金執行完畢，
    有台灣高等法院被告全國前案紀錄表可憑，其於有期徒刑執行完畢五年內，再犯
    本件有期徒刑以上之各罪，均為累犯，應分別依法加重其刑。原審經審理之結果
    ，認被告犯罪事實欄(三)之所為，其犯罪事證明確，因而適用刑法第三百二十九
    條、第三百二十八條第一項、第四十七條等規定，並審酌被告有多次施用毒品、
    竊盜之素行（參見台灣高等法院被告全國前案紀錄表），其竊取機車脫免逮捕而
    施脅迫，對社會治安所造成之負面影響等一切情狀，量處被告有期徒刑五年六月
    ，經核其認事用法尚無違誤，量刑亦屬允當，被告提起上訴，否認有上開準強盜
    犯行，核為無理由，其此部分上訴既為無理由，自應予駁回。原審就被告犯罪事
    實欄(一)之所為，認係各犯刑法第三百零四條第一項強制罪、第三百三十條加重
    強盜未遂罪，依數罪併罰關係，各判決被告有期徒刑五月、四年，另於判決理由
    說明，起訴書所指之恐嚇危害安全罪嫌與加重強盜未遂罪，有實質上一罪關係，
    不另為無罪之諭知（參見原判決理由第九頁），固非無見。但查，被告上開所為
    ，僅應認係強制罪之接續犯行，原審依數罪併罰論處，已有違誤。又原判決就斧
    頭一把，雖依法宣告沒收，但據上論斷欄，漏引刑法第三十八條第一項第二款，
    亦有未洽。被告提起上訴指摘原判決就強制罪之論處不當，雖為無理由，但指摘
    原判決認定其另有強盜未遂罪，尚為不當，非無理由，原判決亦有上開可議，即
    屬無可維持，應由本院就此部分撤銷改判。再者，原審就犯罪事實欄(二)部分，
    依傷害罪論處，固非無見，但檢察官起訴罪名列有刑法第二百七十七條第一項傷
    害罪、第三百三十條加重強盜未遂罪，並認係數罪併罰關係，原審僅於判決理由
    第七頁認定「是以公訴人認定被告此部分犯行涉及強盜未遂犯嫌，尚有未洽」，
    如認係數罪併罰，自應另為被告無罪諭知，如認係裁判上一罪關係，亦應於理由
    內不另為無罪之諭知，但原判決並未於判決理由第九頁說明此部分應不另為無罪
    諭知，本院且認此二罪間有裁判上一罪關係，亦涉及檢察官或被告得否上訴第三
    審罪名之認定（參見刑事訴訟法第三百七十六條），是原審上開裁判自有已受請
    求事項未予裁判之違誤，被告提起上訴，否認有傷害犯行，固非可取，惟原判決
    此部分既有上開可議，即屬無可維持，應由本院撤銷改判，本院爰就上開兩部分
    暨定執行刑部分均撤銷改判。爰審酌被告有多項前科，對於不相識之乙○○、丁○○實施強制、傷害犯行，所生損害非輕，犯後態度等一切情狀，各量處有期徒
    刑五月、八月，並定全部三罪之應執行刑，以示懲儆。至扣案之斧頭一把，被告
    雖辯稱係隨地拾獲之物，惟查，該斧頭外觀嶄新堅固，非似廢棄之物，自無隨地
    拾獲之可能，是其所辯難以採信，應認該斧頭係被告所有，並供犯罪所用之物，
    併依法宣告沒收。且檢察官認被告有犯罪習慣，請求宣告強制工作云云，然依被
    告之前科，及本件之各項犯行以觀，尚難認檢察官之請求為有據，自難以准許，
    併此敘明。
三、公訴意旨另認被告於犯罪事實欄(一)所為，另涉有刑法第三百零五條之恐嚇危害
    安全罪嫌，犯罪事實欄(二)所為，另涉刑法第三百三十條加重強盜未遂罪嫌云云
    ，固非無見。但查，依上所述，被告以斧頭先強制被害人乙○○將其送醫後，於
    抵達診所時，再以斧頭詢問被害人汽車鑰匙所在，並有追趕被害人之舉動，核均
    係強制罪之接續實施，自難認另成立恐嚇危害安全罪，公訴人認與強制罪間，係
    數罪併罰，顯有未洽，是此罪嫌核與強制罪間有實質上一罪關係，本院爰不另為
    被告無罪之諭知。次查，被告前往清水便利商店犯傷害罪當時，並無客觀證據可
    認被告有著手強盜行為之實施，業據被害人及證人孟秀娟於偵審中證稱甚詳在卷
    ，是被告上部分犯行，亦屬無從證明，此與傷害罪間均係認定使用同一把刀，自
    有裁判上一罪關係，公訴人認係數罪併罰，自有未洽，本院爰不另為被告無罪之
    諭知，均附此載明。
據上論斷，應依刑事訴訟法第三百六十八條、第三百六十九條第一項前段、第三百六
十四條、第二百九十九條第一項前段、第三百條，刑法第三百零四條第一項、第二百
七十七條第一項、第四十七條、第五十一條第五款、第三十八條第一項第二款，罰金
罰鍰提高標準條例第一條前段，判決如主文。
本案經檢察官李榮鴻到庭執行職務。
中      華      民      國      九十二     年     七      月     八     日
                                臺灣高等法院臺中分院刑事第二庭
                                      審判長法  官  羅  禮  政
                                            法  官  陳  欣  安
                                            法  官  蔡  聰  明
右正本證明與原本無異。
強制罪、傷害罪等部分，檢察官得上訴，被告不得上訴。
準強盜罪，檢察官及被告，均得上訴。
如不服本判決應於收受送達後十日內向本院提出上訴書狀，其未敘述上訴之理由者並
得於提起上訴後十日內向本院補提理由書（均須按他造當事人之人數附繕本）。
                                            書記官  郭  振  祥
中      華      民      國      九十二     年     七      月     八     日
刑法第三百零四條：
以強暴、脅迫使人行無義務之事或妨害人行使權利者，處三年以下有期徒刑、拘役或
三百元以下罰金。
前項之未遂犯罰之。
刑法第二百七十七條：
傷害人之身體或健康者，處三年以下有期徒刑，拘役或一千元以下罰金。
犯前項之罪，因而致人於死者，處無期徒或七年以上有期徒刑，致重傷者，處三年以
上、十年以下有期徒刑。
刑法第三百二十八條：
意圖為自己或第三人不法之所有，以強暴、脅迫、藥劑、催眠術或他法，至使不能抗
拒，而取他人之物或使其交付者，為強盜罪，處五年以上有期徒刑。
以前項方法得財產上不法之利益或使第三人得之者，亦同。
犯強盜罪因而致人於死者，處死刑、無期徒刑或十年以上有期徒刑，致重傷者，處無
期徒刑或七年以上有期徒刑。
第一項及第二項之未遂遂犯罰之。
預備犯強盜罪者，處一年以下有期徒刑、拘役或三千元以下罰金。
刑法第三百二十九條：
竊盜或搶奪，因防護贓物、脫免逮捕或湮滅罪證，而當場施以強暴、脅迫者，以強盜
論。
                                                                        Ｉ


司法院資訊處製作；財團法人民間司法改革基金會備份。
